【裁判字號】    89,訴,5520
【裁判日期】    900117
【裁判案由】    清償債務
【裁判全文】
臺灣台北地方法院民事判決  八十九年訴字第五五二○號
    原      告  台北國際商業銀行股份有限公司
    法定代理人  乙○○
    訴訟代理人  甲○○
    被      告  丁○○
                丙○○
                原名：黃榮文.
右當事人間請求清償債務事件，本院判決如左：
    主      文
被告應連帶給付原告新台幣壹佰捌拾伍萬元，及自民國八十九年九月八日起至清償日
止，按年息百分之八點四計算之利息，並自民國八十九年十月八日起至清償日止，逾
期在六個月以內部分，按上開利率百分之十，逾期超過六個月部分，按上開利率百分
之二十計算之違約金。
被告丁○○應給付原告新台幣壹佰伍拾貳萬零肆佰貳拾壹元，及自民國八十九年十一
月二十一日起至清償日止，按年息百分之八點三九計算之利息，並自民國八十九年十
一月二十一日起至清償日止，逾期在六個月以內部分，按上開利率百分之十，逾期超
過六個月部分，按上開利率百分之二十計算之違約金。
被告丁○○應給付原告新台幣壹拾伍萬貳仟陸佰玖拾陸元，及其中新台幣壹拾肆萬捌
仟玖佰伍拾捌元部分，自民國八十九年十一月十八日起至清償日止，按日息萬分之五
計算之利息，暨按上開利率百分之十計算之違約金。
訴訟費用由被告連帶負擔二分之一，餘由被告丁○○負擔。
本判決於原告以新台幣壹佰壹拾捌萬元供擔保後，得假執行。
    事    實
甲、原告方面：
一、聲明：除假執行供擔保金額外，如主文所示。
二、陳述：
（一）被告丁○○以另一被告為連帶保證人，於民國八十六年九月二十三日向原告借
      用新台幣（下同）佰捌拾伍萬元，約定借款期間至九十三年十月二十四日止
      ，利息按年息百分之八點四計算，自借款日起於每月二十四日按月平均攤還本
      息，如任一期債務未按期清償，被告即喪失期限利益，借款視為全部到期；逾
      期清償在六個月以內者，按上開利率百分之十，超過六個月者，按上開利率百
      分之二十計付違約金。詎被告自八十九年九月八日起，即未依約攤還本息，依
      約債務全部到期，尚欠本金壹佰捌拾伍萬元及如聲明第一項所示之利息、違約
      金，屢向被告催討未獲清償。
（二）被告丁○○為其在原告松山分行支票存款第七０三九－二帳號內陸續借款，於
      八十九年七月二十七日與原告訂有透支契約，約定自八十九年七月二十七日起
      至九十年七月二十七日止向原告陸續借款，並以壹佰伍拾萬元為限額，期滿即
      由借款人將本息如數清償，利息按年息百分之八點三九計算，逾期清償在六個
      月以內者，按上開利率百分之十，超過六個月者，按上開利率百分之二十計付
      違約金，如任一筆借款未依約清償，被告即喪失期限利益，借款視為全部到期
      。嗣被告丁○○自八十九年七月二十七日起即於上開帳戶陸續借款，至八十九
      年十一月二十一日止共借得壹佰伍拾貳萬零肆佰貳拾壹元，詎被告丁○○對前
      開借款超出原限度部分未清償，依約債務全部到期，尚欠壹佰伍拾貳萬零肆佰
      貳拾壹元及如聲明第二項所示之利息、違約金。
（三）被告丁○○於八十六年七月三日向原告申請信用卡，約定依原告寄送之繳款通
      知單上所載之日期繳付消費款予原告，持卡人如未於每月繳款截止日付清當期
      最低應繳金額或遲誤繳款期限者，各筆得計入循環信用本金之帳款自該筆帳款
      入帳日起以日息萬分之五計算循環利息，並按上開利率百分之十計付違約金。
      嗣被告丁○○自八十八年十一月二十九日至八十九年十月底尚欠壹拾伍萬貳仟
      陸佰玖拾陸元未清償，其中壹拾肆萬捌仟玖佰伍拾捌元為消費款，餘仟柒佰
      拾捌元為循環利息。詎被告對前開帳款未依約於繳款期限八十九年十一月十
      七日前繳付，爰依信用卡契約請求被告丁○○給付如聲明第三項所示。
三、證據：提出借據暨約定書、透支契約暨約定書、信用卡申請書、信用卡約定條款
    、信用卡繳款通知單、繳息明細（均影本）為證。
乙、被告方面：
一、聲明：駁回原告之訴及其假執行之聲請。
二、陳述：原告曾答應借款本息攤還五十萬元之後，可以再將該五十萬元借出，但後
    來原告不允借，致我突然可利用之資金無預期減少而造成損失。希望能與原告和
    解。
    理    由
甲、得心證之理由：
一、原告主張之事實，已據其提出借據暨約定書、透支契約暨約定書、信用卡申請書
    、信用卡約定條款、信用卡繳款通知單、繳息明細等件為證，核屬相符，被告亦
    未就上開事實爭執，自堪信為真實。至被告雖辯稱：原告曾答應借款本息攤還五
    十萬元之後，可以再將該五十萬元借出，但後來原告不允借，致我突然可利用之
    資金無預期減少而造成損失等語，惟被告既確尚欠如原告聲明所示之借款及消費
    款，即應依約清償，其上開所辯乃另一事實，並無從據以拒絕清償，故其抗辯尚
    無理由。
二、從而，原告依消費借貸、連帶保證契約、透支契約及信用卡契約請求被告給付如
    主文第一、二、三項所示，為有理由，應予准許。
丙、假執行之宣告：
    原告陳明願供擔保，請求宣告假執行，核無不合，茲酌定相當之擔保金額，予以
    准許。
丁、結論：
    原告之訴為有理由，依民事訴訟法第三百八十五條第一項前段、第七十八條、第
    八十五條第二項、第三百九十條第二項，判決如主文。
中      華      民      國    九十      年      一      月     十七     日
                                            民事第五庭法      官  歐陽漢菁
右為正本係照原本作成
如對本判決上訴須於判決送達後二十日內向本院提出上訴狀
中      華      民      國    九十      年      一      月     十七     日
~B法院書記官  賈繼藩


司法院資訊處製作；財團法人民間司法改革基金會備份。
